【裁判字號】    99,台上,3816
【裁判日期】    990617
【裁判案由】    妨害性自主等罪
【裁判全文】
最高法院刑事判決            九十九年度台上字第三八一六號
上  訴  人  甲○○
選任辯護人  謝生富律師
上列上訴人因妨害性自主等罪案件，不服台灣高等法院中華民國
九十七年六月三十日第二審判決（九十七年度上訴字第一九三四
號，起訴案號：台灣板橋地方法院檢察署九十六年度少連偵字第
九二號，九十六年度偵字第一三七四一號），提起上訴，本院判
決如下：
    主  文
上訴駁回。
    理  由
按刑事訴訟法第三百七十七條規定，上訴於第三審法院，非以判
決違背法令為理由，不得為之。是提起第三審上訴，應以原判決
違背法令為理由，係屬法定要件。如果上訴理由書狀並未依據卷
內訴訟資料，具體指摘原判決不適用何種法則或如何適用不當，
或所指摘原判決違法情事，顯與法律規定得為第三審上訴理由之
違法情形，不相適合時，均應認其上訴為違背法律上之程式，予
以駁回。本件原判決依憑上訴人甲○○坦承自己綽號為「阿信」
，有媒介ΟΟΟ從事性交之性交易行為以營利，將Ａ女、Ｂ女、
Ｃ女、Ｄ女（姓名年籍均詳卷）介紹給經營雅虎應召站綽號「小
正」或「阿正」之成年男子，且於民國九十六年三月中旬某日與
Ｄ女、Ａ女見面後，曾開車搭載其等同往台北縣中和市某處之香
格里拉汽車旅館，證人Ａ女、Ｂ女、Ｃ女、Ｄ女、ΟΟΟ之證詞
，卷附勘驗筆錄、照片，暨扣案行動電話、財報表、筆記本等證
據資料，認上訴人有其事實欄所載之妨害性自主等犯行，且敘明
上訴人否認該犯行，辯稱：伊不是Ａ女、Ｂ女、Ｃ女、Ｄ女之經
紀人，也沒有從中抽取其等為性交易之款項營利，伊是被少女利
用的人頭，事後都是她們自己在處理的，僅屬幫助犯而非共同正
犯，亦無營利意圖，另伊與Ｄ女、Ａ女見面當天到汽車旅館以後
馬上就離開，沒有對Ａ女為性交行為，因先前曾與二人吵架，所
以她們才會指控性侵云云，為不足採，亦依調查所得證據，於理
由內詳予指駁、說明。因認上訴人犯行明確，而維持第一審論處
上訴人共同意圖營利而媒介，使未滿十八歲之人為性交易、對於
未滿十四歲之女子為性交之科刑判決，駁回檢察官及上訴人在第
二審之上訴，已詳述所憑之證據及其認定之理由。上訴意旨略稱
：徐莉雯及Ａ女等四名少女均證實由「阿正」安排媒介男子性交
易，並收取代價，均未供稱上訴人有抽頭金，且扣案之財報表及
筆記本亦不能證明上訴人有收取抽頭金營利意圖，原判決在無積
極證據情況下，認上訴人與「阿正」間有犯意聯絡及行為分擔，
理由不備。上訴人係替Ａ女等人尋找工作，介紹「阿正」為彼等
安排性交易，並非以自己犯罪意思為之，對上訴人論以共同正犯
，適用法則有違。上訴人如有性侵Ａ女、Ｄ女，必定脫光自己身
上衣褲，然其等對於上訴人大腿處有明顯疤痕特徵，於第一審做
證時卻均未提及，顯與常情有違，證詞不足採信。Ａ女於第一審
業已供稱上訴人不知其年齡，騙說是十四歲，足認上訴人不知其
未滿十四歲之事實，理由認上訴人縱使對其實際年齡並非明知，
主觀上亦可預見可能未滿十四歲云云，顯屬未憑證據而為臆測，
判決不備理由。證人ΟΟΟ及Ａ女、Ｂ女、Ｃ女、Ｄ女警詢陳述
均屬審判外陳述，無證據能力，原判決認有證據能力，並採為判
決基礎，亦違證據法則。上訴人聲請就Ａ女、Ｂ女、Ｃ女、Ｄ女
進行測謊並調取香格里拉旅館錄影帶進行勘驗，原審均未調查，
亦有證據調查未盡之違法云云。惟查：（一）犯罪事實之認定，
證據之取捨及其證明力之判斷，乃事實審法院自由判斷之職權，
如其取捨不違背經驗法則與論理法則，即不得指為違法，而據為
上訴第三審之理由。本件原判決綜合全案證據資料，而為上訴人
上揭犯罪之認定，已說明上訴人供承有媒介ΟΟΟ從事性交易以
營利，並採認Ａ女、Ｂ女、Ｃ女、Ｄ女偵查、第一審證述及扣案
物證，說明上訴人將Ａ女四人介紹予經營雅虎應召站之「阿正」
，分由「阿正」安排男客及司機，上訴人負責司機搭載各女子前
往賣淫地點後，並經手計算性交易所得及從中抽取款項，上訴人
如無從中獲取相當報酬，不會平白支付少女住宿等費用，就從事
性交易以營利之行為，與「阿正」間確有犯意聯絡及行為分擔，
俱屬共同正犯，非單純幫助行為。上訴人於偵查復已供稱：「（
是不是國中？）看他（Ａ女）的年紀應該是啦。」對其年紀甚小
有相當認識，參酌卷附Ａ女照片面貌稚氣未脫，上訴人主觀上可
預見Ａ女行為時係未滿十四歲之人，竟仍執意對Ａ女為性交，而
不違背其本意之不確定故意甚明。上訴人左右大腿兩側雖經勘實
有開刀傷痕，然其位於大腿後兩側，須側身始能觀明，Ａ女未能
指述上訴人身體此一特徵，肇因偵審程序未對此問題加以訊問，
其雖未積極指述，亦無從認定其所證即不可採。（二）刑事訴訟
法第三百七十九條第十款所謂應於審判期日調查之證據，必須該
證據確與待證事實有重要關係，就其案情委有調查之必要者而言
。查
本件事證已臻明確，原判決亦已於理由詳細說明Ａ女、Ｂ女、Ｃ
女、Ｄ女於偵、審時各項證詞取捨及不踐行測謊鑑定之心證理由
，上訴人於原審準備程序時就調取香格里拉旅館錄影帶，亦表示
已經調不到，而捨棄聲請（見原審卷第三十頁背面），原審就此
部分不再為無益之調查，自難認有何證據調查未盡之違法。原判
決既未採用Ａ女、Ｂ女、Ｃ女、Ｄ女警詢筆錄為論罪依據，理由
中論述證據能力稍有瑕疵，然於判決結果並不生影響，非適法之
上訴第三審之理由。此外，上訴意旨，就屬原審採證、認事職權
之適法行使及原判決已說明事項，徒憑己見，任意指摘為違法，
且仍為單純事實之爭執，均非適法之第三審上訴理由。應認
本件上訴違背法律上之程式，予以駁回。
據上論結，應依刑事訴訟法第三百九十五條前段，判決如主文。
中    華    民    國  九十九  年    六    月   十七   日
                      最高法院刑事第十一庭
                          審判長法官  石  木  欽
                                法官  洪  佳  濱
                                法官  韓  金  秀
                                法官  段  景  榕
                                法官  周  煙  平
本件正本證明與原本無異
                                      書  記  官
中    華    民    國  九十九  年    六    月  二十二  日
                                                      V

司法院資訊處製作；財團法人民間司法改革基金會備份。
